# 取得长期股权投资的同时获得的其他资产如何计量？

提问人：rainy418 时间：2011-04-13 17:20:08
取得长期股权投资的同时获得的其他资产如何计量？是扣减投资成本吗？

回答人：chenyiwei
请把相关的背景说明清楚。该资产是货币性资产还是非货币性资产？是否属于一个总价购入多项资产？与长期股权投资的关系？

回答人：chenyiwei
回复 rainy418 的帖子
借：长期股权投资 90
借：银行存款 10 贷：换出资产账面价值 借／贷：换出资产处置损益